臺灣高等法院刑事判決　　　　　　　　　　　　　九十二年度上訴字第三二八二號
　　上　訴　人　臺灣板橋地方法院檢察署檢察官
　　被　　　告　丙○○
　　被　　　告　乙○○
　　右二人共同
　　指定辯護人　本院公設辯護人　丁○○
右上訴人因被告毒品危害防制條例案件，不服臺灣板橋地方法院九十一年度訴字第二
０一二號，中華民國九十二年八月十二日第一審判決（起訴案號：臺灣板橋地方法院
檢察署九十一年度偵字第一二八四七號），提起上訴，本院判決如左：
    主  文
上訴駁回。
    理  由
一、本案經本院審理結果，認第一審以被告丙○○、乙○○被訴販賣第一級毒品海洛
    因、被告丙○○被訴引誘他人施用第一級毒品海洛因、被告乙○○被訴幫助他人
    施用第一級毒品海洛因罪判處無罪。認事用法，核與與論理及經驗法則並無違誤
    ，應予維持，並引用第一審判決書記載之證據及理由。（如附件）
二、檢察官上訴意旨以：證人Ａ女指證明確，且證人與被告二人並無任何仇恨，何有
    故意誣陷之理？證人Ａ女指述不一，係證人與被告二人及其他之人，相處甚久，
    且有牽涉其他人，故證人Ａ女回答細節可能造成不能完全一致，縱證人Ａ女於九
    十年三月間已知施用毒品之行為，只要被告乙○○有幫助施用毒品之行為，亦能
    成立幫助他人施用毒品之行為，原審認事用法違誤，請撤銷原判決，另為適法判
    決。
三、經查：
(一)、證人Ａ女（七十四年十二月生，年籍詳卷）於九十年四月間認識證人李守仁前與
    販賣海洛因綽號「馬克」之人認識，且綽號「馬克」者曾經要將證人Ａ女準備送
    往大陸之事實，經證人Ａ女母於本院調查時陳明在卷（見本院卷第五十三頁、第
    五十四頁），並且證人Ａ女與綽號「馬克」之人，係以注射針筒之方式注射毒品
    海洛因以及證人Ａ女施用海洛因之毒品來源係購買或免費取自綽號「阿弟」（即
    證人Ａ女學弟林廷俊）、「肥貓」、「馬克」之人，施用處所或在綽號「阿弟」
    板橋住處施打或「肥貓」住處或在新店、板橋、景美、木柵或在「肥貓」黑色汽
    車或賓館內施打，並且曾經住在「麥克」中和住處二天，經由「麥克」提供十幾
    針的海洛因供證人Ａ女施打，證人Ａ女並提出與綽號「麥克」、「肥貓」、「阿
    弟」聯絡之行動電話，並且證人Ａ女至國中起開始與國中同學蘇恩平，均陸續施
    用第二級毒品安非他命，蘇恩平認識綽號「阿弟」、「肥貓」之人等情，均經Ａ
    面、第五十頁、第六十頁自第六十二頁、原審卷(二)第三十七頁），案外人林明賢
    與Ａ女外出時林明賢朋友都有在用毒品，證人Ａ女並一同使用，嗣後於九十年四
    月間，證人Ａ女經由證人Ａ女之乾哥林明賢介紹而認識證人李守仁並發生性關係
    後陸續交往，嗣後經由證人李守仁輾轉介紹認識被告二人（被告二人係男女朋友
    關係），被告丙○○綽號叫阿昌、乙○○綽號叫文文之事實，此經Ａ女及證人李
    守仁於原審及偵訊時陳明在卷（見原審卷(一)第三十五頁、第三十七頁、第三十八
    頁、第三十九頁、偵卷第十五頁、第十六頁），則證人Ａ女認識證人李守仁、被
    告二人之前，證人Ａ女與國中同學蘇恩平，均已染有施用毒品之劣習，證人Ａ女
    可自「馬克」、「肥貓」、「阿弟」處取得海洛因毒品，且證人Ａ女曾經與不特
    定人在不特定處所施打海洛因毒品之事實，應可認定。
(二)、證人Ａ女並無直接與被告二人聯絡電話（見偵卷第二十二頁反面），足認證人Ａ
    實，應可認定，按證人Ａ女平日既然無需自行與被告二人聯絡，顯與賣毒品者提
    供隱密之聯絡方式供買毒品者有所需求時，得以及時聯絡之情形，明顯有違，則
    證人Ａ女於原審指述，自九十一年三月、四月間多達十次連續向被告二人購買海
    洛因毒品云云，顯然違背常情，自難遽信。
(三)、另參以證人Ａ女曾向綽號「肥貓」、「阿弟」之人取得海洛因毒品，該二人與證
    人蘇恩平確實認識，則證人李守仁於原審證述，其係經由蘇恩平得知證人Ａ女施
    用海洛因毒品之事實，當屬有據（見原審卷(二)第三十六頁），綜上可知，證人Ａ
    ，均已長期染有施用毒品之劣習，並且證人Ａ女於認識被告二人前已經有多方管
    道可直接聯絡取得海洛因毒品，甚且證人Ａ女與其中販賣海洛因毒品之「馬克」
    交往甚深，並與不詳之人有施用海洛因毒品之犯行，詳如前述，則證人Ａ女片面
    有瑕疵指述被告二人引誘或幫助其施用海洛因毒品各節，明顯違背事理，而有瑕
    疵，自無可信，
四、此外，復查無其他積極證據足資證明被告二人之不法犯行，原審以公訴人僅憑證
    人Ａ少女指述，另證人（證人Ａ女母）甲○○證述係聽聞自證人Ａ女所言，而Ａ
    少女指述前後矛盾，瑕疵有如原判決所述，更欠缺其他事證用以擔保其所供與事
    實相符，且Ａ少女復因購買毒品事，對本件被告二人多有不滿，詳如原判決所記
    載，認證人Ａ女所供難期客觀無欺，是本件公訴人所舉事證，既未足以排除合理
    性之懷疑，達於通常一般人均不至於有所懷疑，堪予確信其已臻真實之程度，並
    以公訴人之說服責任尚屬未備，仍不足據以為被告二人有罪之認定，認不能證明
    被告等犯罪，諭知被告二人無罪判決，認事用法並無違誤及不當，檢察官仍執前
    詞，認原判決違誤而提起上訴，為無理由，應予駁回。
五、被告乙○○經合法傳喚，無正當理由不到庭，爰不待其陳述逕行判決。
據上論結，應依刑事訴訟法第三百七十三條、第三百六十八條、第三百七十一條，判
決如主文。
本案經檢察官劉家芳到庭執行職務。
中　　　華　　　民　　　國　　九十三　　年　　　二　　　月  　　十三　　日
                              臺灣高等法院刑事第二十三庭
                                  審判長法  官  黃  瑞  華
                                        法  官  陳  坤  地
                                        法  官  王  淑  滿
右正本證明與原本無異。
如不服本判決，應於收受送達後十日內向本院提出上訴書狀，其未敘述上訴之理由者
並得於提起上訴後十日內向本院補提理由書（均須按他造當事人之人數附繕本）。
                                        書記官  陳  思  云
中　　　華　　　民　　　國　　九十三　　年　　　二　　　月  　　十三　　日
